臺灣板橋地方法院刑事判決　　　　　　 100年度易字第1354號
公　訴　人　臺灣板橋地方法院檢察署檢察官
被　　　告　蔡元生
　　　　　　陳凱宏
　　　　　　段志昇
上列被告因傷害案件，經檢察官提起公訴（100 年度偵字第8122
號），本院判決如下：
    主  文
蔡元生、段志昇共同犯傷害罪，蔡元生處拘役肆拾日、段志昇處
拘役拾日，如易科罰金，均以新臺幣壹仟元折算壹日。
陳凱宏犯傷害罪，處拘役拾日，如易科罰金，以新臺幣壹仟元折
算壹日。
    事  實
一、蔡元生於民國100 年1 月28日22時30分許，步行於新北市○
    ○區○○路206 號前，因身體不慎與行經該處之路人陳凱宏
    發生擦撞，二人隨即發生口角，蔡元生竟基於傷害之犯意，
    隨手持路旁之掃帚毆打陳凱宏，嗣蔡元生之友人段志昇見狀
    ，趨前勸阻未果，遂與蔡元生共同基於傷害之犯意聯絡而出
    手毆打陳凱宏，陳凱宏因此亦基於傷害之犯意，與段志昇相
    互拉扯，並徒手揮打及段志昇，致陳凱宏受有臉、頭皮及頸
    挫傷、指骨閉鎖性骨折、前臂挫傷等傷害；段志昇則受有下
    唇2x1 公分擦瘀傷之傷害。
二、案經陳凱宏、段志昇訴由新北市政府警察局新莊分局移送臺
    灣板橋地方法院檢察署檢察官偵查起訴。
    理  由
一、按被告以外之人於審判外之言詞或書面陳述，除法律有規定
    者外，不得作為證據，刑事訴訟法第159 條第1 項定有明文
    。又被告以外之人於審判外之陳述，雖不符前4 條之規定，
    而經當事人於審判程序同意作為證據，法院審酌該言詞陳述
    或書面陳述作成時之情況，認為適當者，亦得為證據。當事
    人、代理人或辯護人於法院調查證據時，知有第159 條第1
    項不得為證據之情形，而未於言詞辯論終結前聲明異議者，
    視為有前項之同意，刑事訴訟法第159 條之5 亦定有明文。
    查本件所援引之下列事證（詳後述），或有部分證據屬被告
    以外之人於審判外之陳述，而為傳聞證據，就上開事證，公
    訴人及被告均明知此情，且皆未於本院審理過程中聲明異議
    ，又本院審酌前開證人陳述及書證作成時之情況均屬正常，
    並無違法取證之情事，與本案相關之待證事實具有關連性，
    是認適當作為證據，依前開刑事訴訟法第159 條之5 之規定
    ，認上開證據均具有證據能力。
二、上揭事實，業據被告蔡元生、陳凱宏、段志昇於本院審理中
    均坦承不諱，並經證人即告訴人陳凱宏、段志昇於警詢或偵
    查中對彼此之犯行指證明確，另有卷附行政院衛生署臺北醫
    院診斷證明書2 紙等在卷可資佐證，足認被告三人之自白核
    與事實相符，堪予採憑。
三、論罪科刑：
  (一)核被告蔡元生、陳凱宏、段志昇所為，均係犯刑法第277 條
    第1 項之普通傷害罪。被告蔡元生與段志昇間，就上開傷害
    陳凱宏之犯行，具有犯意聯絡及行為分擔，為共同正犯。又
    公訴意旨雖以：被告蔡元生前因妨害自由案件，經法院判處
    有刑徒刑5 月確定，於99年10月1 日易科罰金執行完畢，猶
    不知悔改，於5 年內故意再犯本件之罪為累犯，應依刑法第
    47條第1 項規定加重其刑云云，惟按受有期徒刑之執行完畢
    ，或受無期徒刑或有期徒刑一部之執行而赦免後，5 年以內
    再犯有期徒刑以上之罪者，始為累犯，此觀（修正前）刑法
    第47條之規定自明；又被告犯應併合處罰之數罪，經法院分
    別判處有期徒刑確定，並依檢察官之聲請，以裁定定其數罪
    之應執行刑確定，該數罪是否執行完畢，係以所定之刑是否
    全部執行完畢為斷，則其在未裁定前已先執行之有期徒刑之
    罪，因嗣後合併他罪定應執行刑之結果，檢察官所換發之執
    行指揮書，係執行應執行刑，其前已執行之有期徒刑部分，
    僅應予扣除，不能認為已執行完畢（最高法院94年度台非字
    第249 號判決意旨參照）。查本件被告蔡元生前於97年7 月
    29日、同年8 月1 日犯恐嚇危害安全罪，經臺灣桃園地方法
    院以(一)98年度簡上字第288 號判決判處有期徒刑3 月、3 月
    ，合併定應執行刑有期徒刑5 月，於98年12月2 日判決確定
    ；又於97年9 月30日、同年10月15日犯恐嚇、強制等罪，經
    臺灣臺北地方法院於100 年4 月22日以(二)98年度易字第2448
    號判決判處有期徒刑各3 月（共4 罪），合併定應執行刑有
    期徒刑10月後確定；上開(一)案部分固先於99年10月1 日易科
    罰金執行完畢，惟因被告所犯(二)部分，於判決確定後尚無執
    行完畢之紀錄等情，有卷附臺灣高等法院被告前案紀錄表、
    上開刑事判決電腦影本等件在卷可稽，準此，以上開(一)案即
    首先判刑確定之日（98年12月2 日）作為基準，凡在該日期
    之前所犯之各罪，應依刑法第51條第5 款規定，定其應執行
    之刑，則被告上開(一)案之罪刑，固先於99年10月1 日易科罰
    金執行完畢，但揆諸上開說明，被告所犯(一)、(二)案件，既合
    於刑法第50條規定裁判確定前犯數罪而應併合處罰之要件，
    則被告上開(一)案前已執行部分，則不能認為已執行完畢，是
    本案被告蔡元生之犯行尚不構成累犯，公訴意旨認符合累犯
    要件，尚有誤會，附此指明。
  (二)爰審酌被告三人均為智識成熟之成年人，不思以理性溝通之
    方式，竟僅因細故即動輒以暴行加諸他人身體，致使彼此均
    受傷，所為均有可議之處，且被告蔡元生有上述之前科紀錄
    ，素行不良，又迄至本院審理中均未能達成和解，賠償告訴
    人之損失，惟念其等於本院審理中均已坦承犯行，兼衡被告
    蔡元生係持掃帚為本件犯行，其餘二人則均係徒手為之，及
    告訴人陳凱宏、段志昇所受傷勢之輕重程度等一切情狀，分
    別量處如主文所示之刑，並均諭知如易科罰金之折算標準，
    以資懲儆。至被告蔡元生持以為本件傷害犯行之掃帚，被告
    否認為其所有，復無證據足資證明屬被告所有之物，且未據
    扣案，為免執行之困難，本院爰不為沒收之宣告，附此敘明
    。
據上論斷，應依刑事訴訟法第299 條第1 項前段，刑法第277 條
第1 項、第28條、第41條第1 項前段，刑法施行法第1 條之1 ，
判決如主文。
本案經檢察官吳孟竹到庭執行職務。
中    華    民    國   100    年    6     月    17    日
                  刑事第九庭    法  官  鄭凱文
以上正本證明與原本無異。
如不服本判決應於收受本判決後10日內向本院提出上訴書狀，並
應敘述具體理由，如未敘述上訴理由者，應於上訴期間屆滿後20
日內補提理由書狀於本院（均須按他造當事人之人數附繕本）「
切勿逕送上級法院」。
                                書記官  陳筱惠
中    華    民    國   100    年    6     月    17    日
附錄本判決論罪之法條：
刑法第277 條條第1 項
傷害人之身體或健康者，處3 年以下有期徒刑、拘役或1000元以
罰金。